【裁判字號】    97,小抗,2
【裁判日期】    970826
【裁判案由】    侵權行為損害賠償
【裁判全文】
臺灣士林地方法院民事裁定               97年度小抗字第2號
抗  告  人  乙○○
相  對  人  甲○○
上列抗告人因與相對人間侵權行為損害賠償事件，對於中華民國
97年5 月26日本院內湖簡易庭97年度湖小調字第202 號第一審裁
定提起抗告，本院裁定如下：
    主  文
抗告駁回。
抗告費用新臺幣壹仟元由抗告人負擔。
    理  由
一、按第二審法院認抗告為無理由者，應為駁回之裁定，此觀諸
    民事訴訟法第495 條之1 第1 項準用同法第449 條第1 項之
    規定可明。又上開規定，於對小額事件之第一審裁定所為之
    抗告，亦準用之，同法第436 條之32第3 項並有明文。次按
    訴訟由被告住所地之法院管轄。再按因侵權行為涉訟者，得
    由行為地之法院管轄；又被告住所、不動產所在地、侵權行
    為地或其他據以定管轄法院之地，跨連或散在數法院管轄區
    域內者，各該法院俱有管轄權，民事訴訟法第1 條第1 項、
    第15條第1 項、第21條分別定有明文。
二、本件抗告人於民國97年5 月14日向原審起訴依侵權行為法律
    關係請求相對人賠償損失，經原審以︰本件相對人住所地係
    在臺南市○區○○街33號3 樓，依民事訴訟法第1 條第1 項
    之規定，自應由臺灣臺南地方法院管轄，茲抗告人向無管轄
    權之本院起訴，顯係違誤，爰依職權將本件移送於該管轄法
    院等語，而為移轉管轄之裁定。
三、抗告意旨略以：本件訴訟為兩造集資購買基金所生糾紛，因
    相對人侵權行為而涉訟，侵權行為之時點乃係相對人出售基
    金之時，相對人於93、94年間出售基金時，其戶籍地位於臺
    北縣汐止市，工作地點則在臺北市政府，從而管轄法院非屬
    臺灣臺北地方法院即為臺灣士林地方法院，原裁定移送臺灣
    臺南地方法院，顯有違誤，爰提起本件抗告，請求廢棄原裁
    定，並依民事訴訟法第23條之規定，由直接上級法院指定管
    轄云云。
四、經查，抗告人係依侵權行為請求相對人為損害賠償，而相對
    人之住所地係在臺南市○區○○街33號3 樓，有戶籍謄本在
    卷可稽，則原審裁定將本事件移轉相對人住所地管轄法院臺
    灣臺南地方法院，自無違誤。雖抗告人主張本件係依侵權行
    為之法律關係起訴請求相對人負損害賠償責任，而侵權行為
    地為相對人出售基金時之所在地云云，然本件侵權行為地究
    為相對人當時之住所地臺北縣汐止市，抑或其工作地點臺北
    市政府，抑或第三地，要非無疑，是則本件侵權行為地所在
    未明，原審以被告之戶籍地法院為管轄法院即無不合。又民
    事訴訟法第23條規定得由直接上級法院依當事人之聲請指定
    管轄者，係指(一)有管轄權之法院，因法律或事實不能行使審
    判權，或因特別情形，由其審判恐影響公安或難期公平者。
    (二)因管轄區域境界不明，致不能辨別有管轄權之法院者。而
    所謂管轄區域境界不明，係指管轄區域相毗連而不明其界線
    之所在而言（最高法院44年度台聲字第30號判例意旨參照之
    ），本件訴訟並無民事訴訟法第23條所列情形，聲請人聲請
    本院指定管轄，於法無據。綜上，原審法院將本件訴訟裁定
    移轉被告住所地之臺灣臺南地方法院管轄，洵屬正當。抗告
    意旨指摘原裁定不當，求予廢棄，並聲請指定管轄，為無理
    由，應予駁回。
五、爰裁定如主文。
中    華    民    國    97    年    8     月    26    日
                  民事第一庭    審判長法  官  黃小瑩
                                      法  官  蕭錫証
                                      法  官  陳靜芬
以上正本證明與原本無異。
本件裁定不得再抗告。
中    華    民    國    97    年    8     月    28    日
                                      書記官  阮弘毅


司法院資訊處製作；財團法人民間司法改革基金會備份。
